臺灣臺北地方法院刑事判決　　　　　　　　　　　　八十九年度訴字第一六五四號
　　公　訴　人　臺灣臺北地方法院檢察署檢察官
　　被　　　告　丙○○
右列被告因偽造文書等案件，經檢察官提起公訴（八十九年度偵緝字第九五七號、九
十年度偵字第一四二五五號），及移送併案審理（台灣台中地方法院檢察署九十年度
偵字第六四九０號、第一０三七六號、台灣士林地方法院檢察署九十年度偵字第一一
一０七號），本院判決如左：
    主  文
丙○○連續行使偽造私文書，足以生損害於公眾及他人，處有期徒刑壹年陸月，如附
表編號壹、貳所示各偽造林欽財、詹陽儒之署押及按捺指印部分、丙○○向戶政機關
補領「林欽財」身分證（含丙○○照片）壹張均沒收。又依法逮捕之人脫逃，處有期
徒刑捌月。應執行有期徒刑貳年，如附表編號壹、貳所示各偽造林欽財、詹陽儒之署
押及指印部分、丙○○向戶政機關補領「林欽財」身分證（含丙○○照片）壹張均沒
收。
被訴竊盜罪部分無罪。
    事  實
一、丙○○於民國八十七年間，因違反麻醉藥品管理條例案件，經台灣高等法院以八
    十七年度上易字第五０六號撤銷原判決，改判處有期徒刑十月確定後。因未到案
    執行，乃於八十七年五月二十二日經台灣板橋地方法院檢察署發佈通緝，詎其為
    避免遭警查緝，竟基於使公務員登載不實及偽造私文書之犯意，於八十七年七月
    二十四日，冒用孿生兄弟「林欽財」名義，至台北縣中和市第二戶政事務所申報
    身分證遺失，並即交付照片一張予該戶政事務所承辦公務員，請求補發身分證，
    丙○○並於如附表所示編號壹之（二）補領國民身分證申請書申請人及領證核章
    處偽造「林欽財」簽名並按捺指印，而偽造該私文書後，使該不知情之公務員陷
    於錯誤，將上開不實之事項，據以登載於其職務上所掌管之公文書上，並核給丙○○「林欽財」名義之身分證一張，足以生損害於林欽財本人及戶政機關管理戶
    籍資料之正確性。而丙○○取得上開身分證後，復因通緝中涉犯毒品危害防制條
    例等案件，乃基於行使使公務員登載不實、偽造署押、偽造私文書之概括犯意，
    自八十七年八月二十八日起至八十九年七月三十一日止，分別持上開林欽財身分
    證，於為警查獲時持以表明其為林欽財本人，並在附表所示即編號壹之（一）
    、至及編號貳所示（一）至（三）、（四）之至、、（五）之各該警
    訊筆錄、權利告知書、逮捕通知書、指紋卡、偵訊筆錄、搜索扣押證明筆錄、尿
    液採證編號替代姓名、拘票、觀察勒戒人相表，及附表所示時、地，各偽造林欽
    財、詹陽儒之署押及按捺指印各數十枚，及在附表所示編號壹之（一）及編號
    貳之（四）及時、地各偽造以林欽財名義委任田鴻鈞律師辦理刑事案件之委任
    狀，及以詹陽儒名義填載請求檢察官擇期開庭之聲請狀各一份而偽造該等私文書
    ，並持以向偵查案件之機關行使。均足以生損害於林欽財本人及刑事訴追之正確
    性。嗣丙○○於八十八年十月九日凌晨三時許，在台北縣新店市○○○○○路口
    ，因持有偽造之新台幣（下同）千元紙鈔（涉案部分，另由台灣板橋地方法院檢
    察署檢察官偵辦中），遭台北縣警察局新店分局雙城派出所警員查獲，其係依法
    逮捕之人，經警帶其至台北縣新店市○○街十八巷四十四號租處查緝毒品，並回
    該所時，竟仍偽稱其係「林欽財」本人，且如前述，又於前開如附表所示編號壹
    之（一）各警訊筆錄、權利告知書、逮捕通知書、指紋卡、委任狀中各偽造林欽
    財本人之署押及按捺指印、偽造私文書後，再持之交付該分局雙城派出所警員，
    並於警員將其解往新店分局等候應訊，並辦理移送台灣台北地方法院檢察署偵辦
    時，竟另基於脫逃之犯意，以餵食襁褓中幼兒為由，請求戒護警員陳忠瑋（業經
    職權不起訴處分）暫解手銬以便沖調奶粉，陳忠瑋應允解銬後，丙○○乃趁陳忠
    瑋忙於人犯交接之行政作業，未注意戒護勤務之隙而脫逃，並於通緝追捕到案後
    ，始查悉上情。
二、案經台北縣警察局新店分局報請台灣台北地方法院檢察署檢察官偵查起訴。
        理  由
甲、被告丙○○有罪部分：
一、右揭事實，業據被告丙○○於本院審理中坦承不諱，並經被害人林欽財、詹陽儒
    於警訊或偵查中指述屬實，且有台北縣中和市第二戶政事務所八十九年三月三日
    北縣中二戶字第一八三三號函附補領國民身分證申請書、補領之林欽財身分證影
    本各一份，及如附表所示各該警訊筆錄、權利告知書、逮捕通知書、指紋卡、偵
    訊筆錄、搜索扣押證明筆錄、尿液採證編號替代姓名、拘票、觀察勒戒人相表上
    偽造林欽財、詹陽儒之署押、指印、偽造以林欽財名義委任田鴻鈞律師辦理刑事
    案件之委任狀，及以詹陽儒名義填載請求檢察官擇期開庭之聲請狀各一份在卷可
    憑；復有內政部警政署刑事警察局八十七年十二月十五日（八七）刑紋字第九六
    二二三號、八十八年十月十六日（八八）刑紋字第一○六七三○號函文各一份略
    謂：「委鑑刑事聲請狀中被告詹陽儒名下之指紋，與刑事被告人事表中詹陽儒十
    指紋之左拇指指紋相符；復將前者之指紋輸入電腦析鑑系統比對結果，與本局檔
    存丙○○犯罪嫌疑人指紋卡之左拇指指紋相符」、「送鑑署名林欽財指紋卡之十
    指紋，經輸入電腦比對結果，與本局檔存丙○○犯罪嫌疑人指紋卡十指紋相符」
    可資佐證，足見被告前開自白之內容與事實相符，本件事證已臻明確，被告犯嫌
    洵堪認定，應予以依法論科。
二、核被告丙○○所為，係犯刑法第二百十六條、第二百十條之行使偽造私文書罪（
    行使國民身分證申請書、委任狀、聲請狀）、第二百十四條之行使使公務員登載
    不實公文書罪（行使林欽財身分證部分）、第二百十七條第一項偽造署押罪（如
    附表各該警訊筆錄、權利告知書、逮捕通知書、指紋卡、偵訊筆錄、搜索扣押證
    明筆錄、尿液採證編號替代姓名、拘票、觀察勒戒人相表中各偽造林欽財、詹陽
    儒名字及按捺指印部分）、第一百六十一條第一項之脫逃罪。其多次各於附表編
    號壹（一）中之至、附表編號貳（一）中之至、（二）之至、（三
    ）之至、（四）之至、（五）之至各該次偽造署押之行為，因係本
    於單一犯意接續進行，以實現一犯罪構成要件之單一行為，為接續犯，各該次均
    應以一罪論。又偽造署押為偽造私文書之部分行為，偽造私文書之低度行為復為
    行使偽造文書之高度所吸收，均不另論罪。又被告於附表所示之時、地，連續多
    次行使偽造私文書及使公務員登載不實、偽造署押之犯行，均時間緊接，所犯係
    構成要件相同之罪名，顯係基於概括之犯意而為之，均為連續犯，應各以一罪論
    ，並加重其刑。又被告連續行使偽造私文書及使公務員登載不實二罪間，有方法
    、結果之牽連關係，應從一重連續行使偽造私文書罪論處。另被告所犯行使偽造
    私文書罪及脫逃罪間，犯意各別，罪名不同，應分論併罰之。又公訴人就附表所
    示編號貳部分雖均未敘及，然該部分因與公訴人起訴之犯罪事實既具有連續犯或
    牽連犯之裁判上一罪之關係，應為起訴效力所及，本院自應併予審究。公訴人就
    偽造署押罪應為偽造私文書罪所吸收不另論罪部分，認應論以數罪併罰；及附表
    所示各該行使權利告知單及逮捕通知書，因上開通知聯，均係員警為證明訊問及
    逮捕之程序確依刑事訴訟法規定而為，並無任何表明文書之意（參見八十九年度
    台灣高等法院研究意見決議），因此，公訴人論被告該行為，為偽造私文書罪，
    而非偽造署押罪，均容有誤會。爰審被告通緝期間為避免遭警查緝而犯罪之動機
    ，及其犯罪之手段、目的、智識程度、及冒用他人名義接受司法偵訊，勢必對司
    法偵訊之正確性造成不良之影響、且對被害人之名譽亦將造成極大之損害，惟考
    量其並未以他人名義在外犯罪，且事後已坦承犯行、態度良好等一切情狀，分別
    量處如主文所示之刑，並定其應執行刑，以資懲儆。至於如附表編號壹、貳所示
    各偽造林欽財、詹陽儒之署押及按捺指印部分，均應依刑法第二百十九條規定沒
    收之。至於被告向台北縣中和市第二戶政事務所補領之林欽財身份證（含丙○○
    照片）一張，既為被告所有供犯罪（行使使公務員登載不實公文書罪）所用之物
    ，業據被告陳明在卷，雖未扣案，惟既無積極之證據證明業已滅失，爰依刑法第
    三十八條第一項第二款宣告沒收之。
三、至於台灣台中地方法院檢察署、台灣士林地方法院檢察署分別於九十年四月三十
    日、七月五日、十二月二十五日以九十年度偵字第六四九０號（含台灣苗栗地方
    法院檢察署八十九年度偵字第五０八四號）、八十九年度偵字第一０三七六號（
    含八十九年度毒偵字第四七三三號、九十年度偵字第三四三八號、第一０九八七
    號）、九十年度偵字第一一一０七號（含八十七年度偵字第五六五七號、第五六
    五八號、八十七年度他字第三六四號、八十七年度聲押字第一一九號、八十七年
    度偵字第三九四八號、八十八年度偵字第二六三九號、八十九年度毒偵緝字第二
    六二號）移送併辦部分，因與本案有連續犯或牽連犯之裁判上一罪之關係，為起
    訴效力所及，本院自應併予審究，爰不退回檢察官繼續偵辦，附此敘明。
四、另台灣板橋地方法院檢察署於九十年六月十五日以九十年度偵字第九五三四號移
    送併辦意旨略以：被告曾於不詳年度，委託綽號「阿桂」之年籍姓名不詳之成年
    男子，以五千元之代價，幫其女友張桂梅變造身分證供其使用，而認被告涉犯刑
    法第二百十二條之變造特許證罪嫌，因與起訴部分有連續犯關係，而移送併案審
    理云云。惟查，被告經公訴人起訴及本院認定有罪部分，並未包含刑法第二百十
    二條之變造特許證罪在內，故併案部分，自無可能與本案有連續犯之關係存在；
    又被告為避免遭警查緝，而向戶政事務所以冒用其胞兄林欽財名義申請補發身分
    證使用，及事後為如附表所示之偽造署押或私文書之犯行，無論犯罪之型態或犯
    罪之目的，既均與被告託人變造張桂梅身分證使用無涉，自亦難認上開併案部分
    與本案有何牽連犯之裁判上一罪之關係存在，是此部分，依前開說明，即非起訴
    效力所及，本院無從併案審理，應退由檢察官依法續行偵辦。
乙、被告丙○○無罪部分：
一、公訴意旨略以：被告丙○○於八十八年九月三十日某時許，在台北縣新店市○○
    路○段三五五巷口前，見乙○○所有車號ＦＣ—一五二六號之自用小客車停放該
    處，竟意圖為自己不法之所有，以不詳方法予以竊取，得手後據為己有，嗣經警
    於同年十月二日，在台北縣新店市○○路十三之一號旁竹林內尋獲該自用小客車
    ，循線追查始悉上情，因認被告涉犯刑法第三百二十條第一項之普通竊盜罪嫌等
    語。
二、按犯罪事實應依證據認定，無證據不得推定其犯罪事實；又不能證明被告犯罪者
    ，應諭知無罪之判決，刑事訴訟法第一百五十四條、第三百零一條第一項分別定
    有明文。又事實之認定，應憑證據，如未能發現相當證據，或證據不足以證明，
    自不能以推測或擬制之方法，為裁判基礎；且認定不利於被告之事實須依積極證
    據，苟積極證據不足為不利於被告事實之認定時，即應為有利於被告之認定；另
    認定犯罪事實所憑之證據，雖不以直接證據為限，間接證據亦包括在內，然而無
    論直接證據或間接證據，其為訴訟上之證明，須於通常一般之人均不致有所懷疑
    ，而得確信其為真實之程度者，始得據為有罪之認定，倘其證明尚未達到此一程
    度，而有合理之懷疑存在而無從使事實審法院得有罪之確信時，即應由法院為諭
    知被告無罪之判決（最高法院四十年台上字第八六號、三十年台上字第八一六號
    、七十六年台上字第四九八六號判例可資參照）。
三、本件公訴人認被告丙○○涉犯刑法第三百二十條第一項之竊盜罪嫌，無非係以被
    害人乙○○於該車遭竊後，即向警員報案；且該自用小客車內採集二枚可供比對
    指紋，其中於駕駛座擋風玻璃內側左上方所採得之指紋，經內政部警政署刑事警
    察局比對結果，與被告右中指指紋相符，此有該局鑑定書一份、被害人乙○○之
    報案紀錄、贓物認領保管收據各一紙、證人林世彤證述該枚指紋係在該車擋風玻
    璃左上方採集之證詞等為其主要論據。訊據被告丙○○堅詞否認有何竊盜之犯行
    ，辯稱：伊曾坐過丁○○、甲○○的車子，丁○○的車子，伊坐過比較多次，但
    伊絕對沒有偷該部車；何況若伊確曾摸該車擋風玻璃，也應該不會只留下一枚指
    紋，至於以前所乘坐過丁○○的車子，有關型號、車牌，因時間久，已不記得等
    語。經查：被害人乙○○雖於警訊中供稱，其所有車牌號碼ＦＣ—一五二六號自
    用小客車於八十八年九月三十日某時許，在台北縣新店市○○路○段三五五巷口
    前失竊一情不諱，惟其既未親睹被告行竊該車之犯行，是其所證，僅能說明該車
    確已失竊之事實，至於該車由何人所竊，自無法僅憑被害人失竊報案之供述而得
    已知曉；次查，該自用小客車內雖採集二枚可供比對指紋，其中於駕駛座擋風玻
    璃內側左上方所採得之指紋，經內政部警政署刑事警察局比對結果，與被告右中
    指指紋相符，惟上開鑑定報告，亦僅能證明，被告曾經在該車內，至於被告在該
    車內究係竊盜使用該車，抑或收受贓車使用，或純係共乘坐他人車輛，且幫朋友
    駕車以分擔他人勞累，或熟知路況代朋友駕車，均屬有可能，是僅憑在該車擋風
    玻璃內側左上方採得其指紋，即以推測之方式，遽認被告有行竊之犯行，顯乏根
    據；再者，若被告確有行竊該車使用，衡情，該車門內外把手、駕駛座方向盤、
    車輛排檔器上，理應會有駕駛該車所遺留之指紋痕跡存在，斷無可能僅在該車擋
    風玻璃內側左上方留有指紋之理，顯悖於常情。是依公訴人起訴之證據，至多僅
    能證明被告曾在該車裡面，至於在該車裡面之原因，則無法證明；又本院依被告
    所述，其曾坐過案外人丁○○、甲○○車輛而傳喚上開二人，因丁○○傳拘無著
    、甲○○亦已死亡，此有拘票報告書、戶籍資料一份在卷可考，足見本院已儘調
    查能事，是在查無其他積極之證據，足認被告丙○○有何公訴人指訴之竊盜犯行
    下，本件不能證明被告犯罪，爰依首開規定，諭知被告無罪之判決。
據上論斷，應依刑事訴訟法第二百九十九條第一項前段、第三百零一條第一項，刑法
第五十六條、第二百十六條、第二百十條、第二百十四條、第一百六十一條、第五十
五條、第五十一條第五款、第二百十九條、第三十八條第一項第二款，罰金罰鍰提高
標準條例第一條前段，判決如主文。
本案經檢察官蔡名堯到庭執行職務。
中    華    民    國        九十一      年        五     月    二十四   日
                                      臺灣臺北地方法院刑事第七庭
                              法  官  蔡  世  祺
右正本證明與原本無異
如不服本判決應於送達後十日內向本院提出上訴狀
                                          書記官  李  文  椿
中    華    民    國        九十一      年        五     月    二十四   日
附錄論罪科刑法條：第二百十六條、第二百十條、第二百十四條、第二百十七條、第
                  一百六十一條。
刑法第二百十六條
行使第二百十條至第二百十五條之文書者，依偽造、變造文書或登載不實事項或使登
載不實事項之規定處斷。
刑法第二百十條
偽造、變造私文書，足以生損害於公眾或他人者，處五年以下有期徒刑。
刑法第二百十四條
明知為不實之事項，而使公務員登載於職務上所掌之公文書，足以生損害於公眾或他
人者，處三年以下有期徒刑、拘役或五百元以下罰金。
刑法第二百十七條
偽造印章、印文或署押，足以生損害於公眾或他人者，處三年以下有期徒刑。
盜用印章、印文或署押，足以生損害於公眾或他人者，亦同。
刑法第一百六十一條
依法逮捕、拘禁之人脫逃者，處一年以下有期徒刑。
損壞拘禁處所械具或以強暴脅迫犯前項之罪者，處五年以下有期徒刑。
聚眾以強暴脅迫犯第一項之罪者，在場助勢之人，處三年以上十年以下有期徒刑，首
謀及下手實施強暴脅迫者，處五年以上有期徒刑。
前三項之未遂犯罰之。
被告丙○○偽造文書、署押、指印一覽表：
壹、本案部分
（一）台灣台北地方法院檢察署（八十九年度偵緝字第九五七號）
┌───┬──────┬───────────┬────────────┐
│編號  │  文    件  │   偽 造 之 署 押     │     備           註    │
├───┼──────┼───────────┼────────────┤
│一    │新店分局雙城│簽名二枚（林欽財）、指│八十八年十月九日七時許（│
│      │派出所警訊筆│印七枚                │第五十七至第六十頁）    │
│      │錄          │  │                        │
├───┼──────┼───────────┼────────────┤
│二    │刑事委任狀  │簽名二枚（林欽財）    │八十八年十月九日（第七十│
│      │            │                      │六、七十七頁）          │
├───┼──────┼───────────┼────────────┤
│三    │權利告知書  │簽名一枚（林欽財）、指│八十八年十月九日六時許（│
│      │            │印一枚                │第七十九頁）            │
├───┼──────┼───────────┼────────────┤
│四    │逮捕通知書  │簽名一枚（林欽財）、指│八十八年十月九日（第八十│
│      │            │印一枚                │五頁）                  │
├───┼──────┼───────────┼────────────┤
│五    │新店分局指紋│指印十四枚            │八十八年十月九日（第一四│
│      │卡          │                      │九頁）                  │
├───┼──────┼───────────┼────────────┤
（二）台灣台北地方法院檢察署（八十九年度偵字第四三九五號）
┌───┬──────┬───────────┬────────────┐
│編號  │  文    件  │    偽 造 之 署 押    │     備            註   │
├───┼──────┼───────────┼────────────┤
│一    │國民身份證申│簽名二枚（林欽財）、指│八十七年七月二十四日（第│
│      │請書        │印二枚                │六十三頁）              │
└───┴──────┴───────────┴────────────┘
貳、併案部分
（一）台灣苗栗地方法院檢察署（八十九年度偵字第五０八四號）
┌───┬──────┬───────────┬────────────┐
│編號  │  文    件  │  偽  造  之  署  押  │    備            註    │
├───┼──────┼───────────┼────────────┤
│一    │造橋分隊警訊│簽名二枚（林欽財）、指│八十七年八月二十八日上午│
│      │筆錄        │印三枚                │四時二十分（第二十九、三│
│      │            │                      │十頁）                  │
├───┼──────┼───────────┼────────────┤
│二    │偵訊筆錄    │簽名一枚（林欽財）    │八十七年八月二十八日下午│
│      │            │                      │十六時二十分（第四十二頁│
│      │            │                      │）                      │
├───┼──────┼───────────┼────────────┤
│三    │偵訊筆錄    │簽名一枚（林欽財）    │八十七年九月四日上午九時│
│      │            │                      │四十五分（第四十三頁）  │
├───┼──────┼───────────┼────────────┤
│四    │訊問筆錄    │簽名一枚（林欽財）    │八十七年九月十四日下午四│
│      │            │                      │時（第五十八頁）        │
├───┼──────┼───────────┼────────────┤
│五    │公路警察局第│簽名一枚（林欽財）、指│八十七年八月二十八日（第│
│      │二警察隊逮捕│印一枚                │六十三頁）              │
│      │通知書      │                      │                        │
└───┴──────┴───────────┴────────────┘
（二）台灣台中地方法院檢察署（九十年度偵字第三四三八號）
┌───┬──────┬───────────┬────────────┐
│編號  │  文   件   │   偽 造 之 署 押     │    備             註   │
├───┼──────┼───────────┼────────────┤
│一    │樹林分局山佳│簽名二枚（林欽財）、指│八十七年九月九日上午一時│
│      │派出所警訊筆│印二枚                │許（第七頁）            │
│      │錄          │                      │                        │
├───┼──────┼───────────┼────────────┤
│二    │樹林分局山佳│簽名二枚（林欽財）、指│八十七年九月九日上午八時│
│      │派出所警訊筆│印十六枚          │許                      │
│      │錄          │                      │                        │
├───┼──────┼───────────┼────────────┤
│三    │樹林分局刑事│簽名一枚（林欽財）、指│八十七年九月九日十五時許│
│      │組警訊筆錄  │印二枚                │                        │
├───┼──────┼───────────┼────────────┤
│四    │搜索扣押證明│簽名二枚（林欽財）、指│八十七年九月八日二十三時
│      │筆錄        │印二枚                │許（第二十二頁）        │
├───┼──────┼───────────┼────────────┤
│五    │偵訊筆錄    │簽名一枚（林欽財）    │八十七年九月九日二十一時│
│      │            │                      │許（第三十五頁）        │
├───┼──────┼───────────┼────────────┤
│六    │國道公路警察│簽名一枚（林欽財）    │八十七年八月二十八日四時│
│      │局第二警察隊│                      │許│
│      │煙毒尿液採證│                      │                        │
│      │編號替代姓名│                      │                        │
│      │表          │                      │                        │
├───┼──────┼───────────┼────────────┤
│七    │拘票        │簽名一枚（林欽財）、指│八十七年九月十四日二十時│
│      │            │印一枚                │許                      │
├───┼──────┼───────────┼────────────┤
│八    │苗栗看守所指│指印二十枚            │八十七年九月十四日      │
│      │紋卡        │                      │                        │
├───┼──────┼───────────┼────────────┤
│九    │台中市警局第│指印十四枚            │八十九年六月二十七日    │
│      │五分局指紋卡│                      │                        │
│      │            │                      │                        │
├───┼──────┼───────────┼────────────┤
│十    │台北看守所觀│指印二十枚            │八十七年九月九日        │
│      │察勒戒人相表│                      │                        │
│      │            │                      │                        │
├───┼──────┼───────────┼────────────┤
│十一  │台北市警局南│指印十四枚            │八十七年四月二十九日二時│
│      │港分局刑事組│                      │許                      │
│      │指紋卡      │                      │                        │
└───┴──────┴───────────┴────────────┘
（三）台灣台中地方法院檢察署（八十九年度毒偵字第四七三三號、八十九年度偵字
      第一０九八七號）
┌───┬──────┬───────────┬────────────┐
│編號  │  文   件   │    偽 造 之 署 押    │     備           註    │
├───┼──────┼───────────┼────────────┤
│一    │偵訊筆錄    │簽名一枚（林欽財）    │八十九年七月三十一日上午│
│      │            │                      │九時四十分許            │
├───┼──────┼───────────┼────────────┤
│二    │偵訊筆錄    │簽名一枚（林欽財）    │八十九年六月二十七日下午│
│      │            │                      │八時許                  │
└───┴──────┴───────────┴────────────┘
（四）台灣士林地方法院檢察署（八十七年度偵字第三九四八號）
┌───┬──────┬───────────┬────────────┐
│編號  │  文  件    │    偽 造 之 署 押    │      備          註    │
├───┼──────┼───────────┼────────────┤
│一    │保安大隊特勤│簽名二枚（詹陽儒）、指│八十七年四月二十八日二十│
│      │中隊警訊筆錄│印八枚                │一時許（第七至九頁）    │
├───┼──────┼───────────┼────────────┤
│二    │逮捕通知書  │簽名二枚（詹陽儒）、指│八十七年四月二十八日（第│
│      │            │印二枚                │十六、十七頁）          │
├───┼──────┼───────────┼────────────┤
│三    │偵訊筆錄    │簽名一枚（詹陽儒）    │八十七年四月二十九日十四│
│      │            │                      │時許（第二十五頁）      │
├───┼──────┼───────────┼────────────┤
│四    │刑事聲請狀  │簽名五枚（詹陽儒）、指│八十七年五月六日（第四十│
│      │            │印七枚                │四、四十六頁）          │
├───┼──────┼───────────┼────────────┤
│五    │偵訊筆錄    │簽名一枚（詹陽儒）    │八十七年五月十九日上午十│
│      │            │                      │二時（第六十七頁）      │
└───┴──────┴───────────┴────────────┘
 （五）台灣士林地方法院檢察署（八十七年度偵字第五六五七號）
┌───┬──────┬───────────┬────────────┐
│編號  │  文   件   │   偽 造 之 署 押     │     備            註   │
├───┼──────┼───────────┼────────────┤
│一    │刑事被告人相│指印十一枚            │八十七年四月二十九日（第│
│      │表          │                      │十五頁、十六頁）        │
├───┼──────┼───────────┼────────────┤
│二    │士林看守所健│簽名一枚（詹陽儒）、指│八十七年四月三十日（第十│
│      │康檢查紀錄表│印五枚                │四頁）                  │
└───┴──────┴───────────┴────────────┘
